【裁判字號】    89,交訴,60
【裁判日期】    890616
【裁判案由】    業務過失致死
【裁判全文】
臺灣桃園地方法院刑事判決                          八十九年度交訴字第六號
    公訴人  臺灣桃園地方法院檢察署檢察官
    被  告  丙○○
右列被告因業務過失致死案件，經檢察官提起公訴（八十九年度偵字第五九五三號）
，本院判決如左：
        主  文
丙○○從事業務之人，因業務上之過失致人於死，處有期徒刑拾月，緩刑參年。
        事  實
一、丙○○係殯葬業者，以駕駛自用小貨車運送貨物為其業務之一，為從事駕駛業務
    之人，於民國（下同）八十九年一月八日下午十二時三十五分許，駕駛Ｖ９─８
    ６９３號自用小貨車欲運送祭祀用品，沿桃園縣大溪鎮○○路往復興路方向行駛
    ，在行經慈湖路與復興路之交岔路口處欲左轉時，應注意汽車行近行人穿越道，
    應減速慢行，遇有行人穿越時，無論有無交通警察指揮或號誌指示，均應暫停讓
    行人先行通過，又汽車行駛時，駕駛人應注意車前狀況，並隨時採取必要之安全
    措施，且按諸當時之天候、光線、號誌、路況等一切情狀，復無丙○○不能注意
    之情形，竟疏未注意在復興路口之行人穿越道上（當時復興路為紅燈號誌，行人
    可以穿越），適有行人江黃月正在行走穿越復興路，丙○○於慈湖路之交通燈誌
    顯示綠燈後即逕行左轉，復疏未讓行人江黃月先行通過，而以上開自用小貨車之
    車頭撞及行人江黃月倒地，致江黃月因受有頭部外傷併小腦硬腦膜下出血及腦內
    出血、後腦杓頭皮血腫及左耳擦傷及撕裂傷等傷害，並於送醫急救後，仍因頭部
    外傷併發顱內出血而於八十九年一月十日下午四時許不治死亡。嗣丙○○於有偵
    查犯罪職務之人發覺上開犯行前，先行陪同江黃月家屬一同將江黃月送往醫院急
    救後，再於同年月十日一同轉往桃園縣警察局大溪分局南雅派出所陳述上開肇事
    經過，再帶同警員前往現場察看（現場已經移動不存），並於事後接受本院之審
    理。
二、案經丙○○自首及江黃月之女甲○○訴由桃園縣警察局大溪分局報請臺灣桃園地
    方法院檢察署檢察官偵查起訴。
        理  由
一、右揭事實業據被告丙○○迭次於警、偵訊中及本院審理時坦承不諱，核與告訴人
    甲○○指訴情節相符，復有診斷證明書、相驗照片、現場照片、相驗屍體證明書
    、驗斷書及勘驗筆錄各乙份，在卷可稽，足堪認定。又按「汽車行近行人穿越道
    ，應減速慢行，遇有行人穿越時，無論有無交通警察指揮或號誌指示，均應暫停
    讓行人先行通過」、「汽車行駛時，駕駛人應注意車前狀況，並隨時採取必要之
    安全措施」，道路交通安全規則第一百零三條、第九十四條第三項均有明文，且
    按諸當時之天候、光線、號誌、路況等一切情狀，復無被告不能注意之情形，竟
    疏未注意在復興路口之行人穿越道上（當時復興路為紅燈號誌，行人可以穿越）
    ，適有行人即被害人江黃月正在行走穿越復興路，被告於慈湖路之交通燈誌顯示
    綠燈後即逕行左轉，復疏未讓行人即被害人江黃月先行通過，而以上開自用小貨
    車之車頭撞及行人即被害人江黃月倒地，致被害人江黃月因受有頭部外傷併小腦
    硬腦膜下出血及腦內出血、後腦杓頭皮血腫及左耳擦傷及撕裂傷等傷害，並於送
    醫急救後，仍因頭部外傷併發顱內出血而於八十九年一月十日下午四時許不治死
    亡，則被告對被害人江黃月上開死亡結果，顯有過失責任，且其間亦存有相當因
    果關係，至為顯然。被告犯行已臻明確，應予依法論科。
二、查被告係殯葬業者，以駕駛上開自用小貨車運送貨物為其業務之一，為從事駕駛
    業務之人，核被告所為，係犯刑法第二百七十六條第二項之業務過失致死罪。被
    告汽車駕駛人行經行人穿越道不依規定讓行人即被害人江黃月優先通行而肇事，
    因而致被害人江黃月受有上述傷害之結果而不治死亡，應依道路交通管理處罰條
    例第八十六條第一項規定加重其刑。被告於有偵查犯罪職務之人發覺上開犯行前
    ，即於八十九年一月十日先行桃園縣警察局大溪分局南雅派出所陳述上開肇事經
    過，再帶同警員前往現場察看（現場已經移動不存）等情，業據被告供陳在卷，
    核與告訴人甲○○及證人即警員乙○○二人到院供述情節相符，應堪採信，被告
    復於事後接受本院之審理，核其所為，應已符合刑法第六十二條前段自首規定之
    要件，應依同條規定減輕其刑，並依法先加後減之。爰審酌被告應且能注意上開
    行人穿越道上適有行人即被害人江黃月行走穿越乙情，竟疏未注意及之，復疏未
    讓其先行通過而肇事，致被害人江黃月因受有頭部外傷併發顱內出血，於送醫後
    仍不治死亡及被告犯罪後之態度等一切情狀，量處如主文所示之刑。惟被告前未
    曾有期徒刑以上刑之宣告，此有刑案被告全國前案紀錄表乙份可佐，其因一時疏
    慮，致犯本罪，且被告復於事後已與被害人江黃月家屬達成民事調解，此有桃園
    縣大溪鎮調解委員會八十九年調字第十三號調解書乙份可稽，則被告經此教訓，
    當知所惕勵，而無再犯之虞，爰本院認對其所宣示之刑，以暫不執行為適當，並
    諭知緩刑三年，以啟自新。
據上論斷，應依刑事訴訟法第二百九十九條第一項前段，刑法第二百七十六條第二項
、第六十二條前段、第七十四條第一款，道路交通管理處罰條例第八十六條第一項，
罰金罰鍰提高標準條例第一條前段，判決如主文。
中      華      民      國      八十九    年     六     月    十六    日
                          臺灣桃園地方法院交通法庭
                              法  官  林 晏 鵬
右正本證明與原本無異。
如不服本判決，應於判決送達後十日內向本院提出上訴狀( 應附繕本 )，上訴於
臺灣高等法院。
                              書記官  張 雅 慧
中        華        民        國   八十九   年   七   月    一    日
附論罪科刑依據之法條：刑法第二百七十六條
因過失致人於死者，處二年以下有期徒刑、拘役或二千元（現已提高十倍為
二萬元）以下罰金。
從事業務之人，因業務上之過失犯前項之罪者，處五年以下有期徒刑或拘役
得併科三仟元（現已提高十倍為三萬元）以下罰金。


司法院資訊處製作；財團法人民間司法改革基金會備份。
